臺灣高等法院刑事判決　　　　　　　100 年度上訴字第2805號
上　訴　人　JENI WIDI.
選任辯護人　楊岱樺律師
上列上訴人因重傷害等案件，不服臺灣板橋地方法院100年度訴
字第445號，中華民國100年7月28日第一審判決（起訴案號：臺
灣板橋地方法院檢察署100年度偵字第3186號），提起上訴，關
於100年1月15日傷害部分，本院判決如下：
    主  文
上訴駁回。
    理  由
一、按依刑事訴訟法第350條、第361條、第362條、第367條規定
    ，不服地方法院之第一審判決而上訴者，須提出上訴書狀並
    應敘明具體理由，為上訴必備之程式；倘已提出上訴理由，
    但所提非屬具體理由者，則由第二審法院以上訴不合法律上
    之程式判決駁回。而所謂具體理由，必係依據卷內既有訴訟
    資料或提出新事證，指摘或表明第一審判決有何採證認事、
    用法或量刑等足以影響判決本旨之不當或違法，而構成應予
    撤銷之具體事由，始克當之（例如：依憑證據法則具體指出
    所採證據何以不具證據能力，或依憑卷證資料明確指出所為
    證據證明力之判斷如何違背經驗、論理法則）；倘僅泛言原
    判決認定事實錯誤、違背法令、量刑失之過重或過輕，而未
    依上揭意旨指出具體事由，或形式上雖已指出具體事由，然
    該事由縱使屬實，亦不足以認為原判決有何不當或違法者（
    例如：對不具有調查必要性之證據，法院未依聲請調查亦未
    說明理由，或援用證據不當，但除去該證據仍應為同一事實
    之認定），皆難謂係具體理由，俾與第二審上訴制度旨在請
    求第二審法院撤銷、變更第一審不當或違法之判決，以實現
    個案救濟之立法目的相契合，並節制濫行上訴（最高法院97
    年度臺上字第892號判決意旨參照）。次按第二審法院認為
    上訴書狀未敘述理由，依刑事訴訟法第367條但書規定，始
    應定期間命其補正，如認上訴書狀已敘述理由，但其理由非
    屬具體，其所為上訴，即不符上訴之法定要件，自得逕行判
    決駁回，無定期命補正問題（最高法院97年度臺上字第3599
    號判決意旨參照）。
二、本件原審以上訴人即被告JENI WIDIASTUTI受僱於陳清江，
    在新北市○○區○○路377巷17弄39號11樓住處，從事照顧
    年僅1歲7個月之兒童陳○○（年籍資料詳見偵查卷第22 頁
    戶口名簿影本所示），於民國100年1月15日，被告基於普通
    傷害之犯意，以嘴咬之方式，咬陳○○之左大腿、肚臍下方
    及臀部，致陳○○受有左大腿、恥骨及右臀瘀傷之傷害等情
    ，業經被告於原審坦承在卷，並有國立臺灣大學附設醫院家
    庭暴力事件驗傷診斷書影本、照片附卷可稽，據以認定被告
    有普通傷害犯行，依刑法第277條普通傷害罪論處，並說明
    被告為成年人，對兒童即被害人陳○○故意犯罪，應依兒童
    及少年福利法第70條第1項之規定加重其刑，審酌被告本件
    動機、目的、手段、對被害人陳○○所生之危害及其犯罪後
    之態度等一切情狀，量處有期徒刑8月，原審判決已敘述其
    所憑證據、認定理由及量刑依據，從形式上觀察，原判決之
    採證認事、用法或量刑並無任何不當或違法之處。
三、經查，被告名義於100年8月15日提出之上訴狀，僅以原判決
    「與事實不符、刑期太重」9個字，籠統指摘原判決認事量
    刑不當；選任辯護人楊岱樺律師名義於100年9月1日提出之
    上訴理由狀，略稱：「(1)原審認上訴人以手推被害人係屬
    刑法第284條第1項之使人受重傷罪之犯罪行為，判決理由中
    就上訴人於行為時究係出於過失或故意之犯意，如係故意，
    究為普通傷害之故意抑或重傷害之故意，未予詳加調查審認
    。(2)原審認被害人所受重傷害之結果，以上訴人於100 年1
    月17日17時許，推被害人頭部右側，造成被害人重心不穩倒
    向左側，造成被害人受有左側急性硬腦膜下出血之唯一原因
    ，認事用法有所違誤。(3)上訴人未婚，無生養子女之經驗
    ，初次來台工作，因不堪被害人哭鬧，加以智識程度不高，
    應變能力差，始鑄下大錯，惟實無重傷之故意，上訴人亦悔
    恨莫及，原審就此卻未審酌衡量，即科予重刑，原判決有濫
    用裁量權之違法。」等語，僅就被告涉嫌100年1月17日重傷
    害部分指摘，就同年月15日普通傷害罪部分，未置一詞。是
    以，本件被告未具體指摘原審判決關於普通傷害部分，有何
    違法不當之處。
四、綜上所述，被告上訴意旨，未依據卷內既有訴訟資料或提出
    新事證，實質指摘或表明第一審判決關於普通傷害部分，有
    何採證認事、用法或量刑等足以影響判決本旨之不當或違法
    ，揆諸首揭說明，難謂其上訴書狀已敘述具體理由，被告此
    部分上訴核屬不合法律上之程式，應予駁回，並不經言詞辯
    論為之。
五、另被告於100年1月17日涉犯刑法第278條第1項使人受重傷罪
    部分，與同年月15日普通傷害罪部分，犯意各別，行為不同
    ，非屬同一罪，本院另定期審理，併予敘明。
據上論斷，依刑事訴訟法第367條前段、第372條，判決如主文。
中    華    民    國    100  年    9     月    30     日
                  刑事第十九庭審判長法  官  鄧振球
                                    法  官  彭幸鳴
                                    法  官  曾德水
以上正本證明與原本無異。
不得上訴。
                                    書記官  吳玉華
中    華    民    國   100    年    10    月    3     日
附錄：本案論罪科刑法條全文
中華民國刑法第277條（普通傷害罪）
傷害人之身體或健康者，處3年以下有期徒刑、拘役或1千元以下
罰金。